【裁判字號】    98,審訴,79
【裁判日期】    980227
【裁判案由】    違反毒品危害防制條例
【裁判全文】
臺灣新竹地方法院刑事宣示判決筆錄      98年度審訴字第79號
公  訴  人  臺灣新竹地方法院檢察署檢察官
被      告  乙○○
指定辯護人  本院公設辯護人甲○○
上列被告因違反毒品危害防制條例案件，檢察官提起公訴（97年
度毒偵字第2242號）後，聲請改依協商程序而為判決，本院於中
華民國98年2月27日下午4時，在本院刑事第十一法庭宣示判決，
出席職員如下：
                審判長法  官  劉兆菊
法官起立朗讀判決主文、犯罪事實要旨、處罰條文，及告以上訴
限制、期間並提出上訴狀之法院，且諭知記載其內容：
一、主  文：
    乙○○施用第一級毒品，累犯，處有期徒刑拾壹月；扣案之
    第一級毒品海洛因壹包（驗餘淨重零點柒捌玖零公克），沒
    收銷燬之。又施用第二級毒品，累犯，處有期徒刑陸月。應
    執行有期徒刑壹年貳月；扣案之第一級毒品海洛因壹包（驗
    餘淨重零點柒捌玖零公克），沒收銷燬之。
二、犯罪事實要旨：
（一）乙○○曾於民國87年間，因施用毒品案件，經臺灣高雄地
      方法院以87年度毒聲字第1979號裁定送觀察、勒戒，因認
      無繼續施用毒品之傾向，於87年9月5日執行完畢釋放出所
      ，並由臺灣高雄地方法院檢察署檢察官以87年度偵字第19
      608 號為不起訴處分確定；又於90年間，因施用毒品案件
      ，經臺灣高雄地方法院以90年度毒聲字第5773號裁定送觀
      察、勒戒後，認有繼續施用毒品之傾向，再經該院以90年
      度毒聲字第6382號裁定令入戒治處所施以強制戒治，嗣因
      停止戒治付保護管束出所，迄至91年10月17日保護管束期
      滿未經撤銷而以已執行完畢論；刑責部分，經該院以91年
      度訴字第3292號判決判處有期徒刑8 月確定。其另於89年
      間，因竊盜案件，經臺灣高雄地方法院以89年度易字第31
      87號判決判處有期徒刑6 月確定；又於90年間，因竊盜案
      件，經同法院以90年度易緝字第174號判決判處有期徒刑1
      年確定；復於同年間，因傷害案件，經同法院以90年度易
      字第4773號判決判處有期徒刑3 月確定；上開90年間之竊
      盜、傷害及施用毒品案件，經定應執行刑有期徒刑1 年10
      月確定，並與前開89年間之竊盜案件接續執行後，於93年
      1 月19日縮短刑期假釋付保護管束出監，迄至93年5月4日
      保護管束期滿未經撤銷視同執行完畢。其再於93年間，因
      竊盜案件，經臺灣高雄地方法院以93年度易字第1007號判
      決判處有期徒刑1年2月確定；又於94年間，因竊盜案件，
      經臺灣苗栗地方法院以94年度易字第616 號判決判處有期
      徒刑1年5月確定；復於同年間，因施用第一級、第二級毒
      品案件，經臺灣苗栗地方法院以95年度訴字第75號判決，
      分別判處有期徒刑10月、4月確定；上開3罪嗣經減刑及定
      應執行刑有期徒刑1年2月，並與前開93年間之竊盜案件接
      續執行，甫於96年12月11日縮刑期滿執行完畢。
（二）詎乙○○仍不知悔改，基於施用第一級毒品海洛因之犯意
      ，於97年11月20日上午8 時30分許，在苗栗縣頭份鎮○○
      路某加油站內，以將第一級毒品海洛因摻水置於注射針筒
      注射入體內之方式，施用第一級毒品海洛因1 次；另基於
      施用第二級毒品甲基安非他命之犯意，復於同日上午9 時
      許，在其苗栗縣頭份鎮○○街36號之居所地，以將第二級
      毒品甲基安非他命放入玻璃球內燒烤吸取煙霧之方式，施
      用第二級毒品甲基安非他命1次。嗣為警於同日下午2時50
      分許，在新竹市○○路○段665巷口予以盤查，當場扣得第
      一級毒品海洛因1 包，並經採尿送驗後，檢驗結果呈嗎啡
      、可待因、甲基安非他命等陽性反應，始查悉上情。
（三）案經新竹市警察局第三分局報告臺灣新竹地方法院檢察署
      檢察官偵查起訴後，經檢察官聲請認罪協商判決。
三、處罰條文：
    毒品危害防制條例第10條第1項、第2項、第18條第1 項前段
    ，刑法第11條、第47條第1項、第51條第5款。
四、至扣案之第一級毒品海洛因1 包（經送驗後，含第一級毒品
    海洛因成分，送驗淨重0.7954公克、驗餘淨重0.7890公克，
    有行政院衛生署草屯療養院97年12月16日草療鑑字第097120
    0081號鑑定書1 份在卷可參，見偵查卷第54頁），屬毒品危
    害防制條例第2條第2項第1 款之第一級毒品，係違禁物，爰
    依毒品危害防制條例第18條第1 項前段之規定沒收銷燬之，
    至驗罄部分，已失其違禁物之性質，爰不另為沒收銷燬之諭
    知。
五、協商判決除有刑事訴訟法第455條之4第1項第1款於本訊問程
    序終結前，被告撤銷協商合意或檢察官撤回協商聲請者；第
    2款被告協商之意思非出於自由意志者；第4款被告所犯之罪
    非第455條之2第1項所定得以協商判決者；第6款被告有其他
    較重之裁判上一罪之犯罪事實者；第7 款法院認應諭知免刑
    或免訴、不受理者情形之一，及違反同條第2 項「法院應於
    協商合意範圍內為判決；法院為協商判決所科之刑，以宣告
    緩刑或2 年以下有期徒刑、拘役或罰金為限」之規定者外，
    檢察官與被告均不得上訴。
六、如有前項得上訴之情形，得自收受宣示判決筆錄送達之日起
    10日內，向本院提出上訴書狀，上訴於第二審法院。
本案經檢察官王唯怡到庭執行職務。
中    華    民    國    98    年    2     月    27    日
                  刑事第九庭  書  記  官  林兆嘉
                              審判長法官  劉兆菊
以上筆錄正本係照原本作成。
中    華    民    國    98    年    2     月    27    日
                              書  記  官  林兆嘉
附錄本案論罪科刑法條全文：
毒品危害防制條例第10條
施用第一級毒品者，處6月以上5年以下有期徒刑。
施用第二級毒品者，處3年以下有期徒刑。


司法院資訊處製作；財團法人民間司法改革基金會備份。
